臺灣臺南地方法院刑事判決　　　　　　　 94年度易字第317號
公　訴　人　臺灣臺南地方法院檢察署檢察官
被　　　告　丙○○
上列被告因竊盜案件，經檢察官提起公訴（九十四年度偵字第三
二八五號）及移送併辦（九十四年度偵字第五００二號、臺灣高
雄地方法院檢察署九十四年度偵字第七八二六號、第八七六三號
、第九九０三號），本院判決如下：
    主  文
丙○○連續竊盜，處有期徒刑壹年。
    事  實
一、丙○○曾患有多年精神分裂症，係精神耗弱之人，自民國（
    下同）七十九年起，即有多次竊盜犯行，經法院判處罪刑，
    假釋後又再犯，經撤銷假釋，執行殘刑，於八十九年十一月
    二十日，因竊盜案件，經臺灣高雄地方法院判處有期徒刑三
    年六月確定，甫於九十三年八月十九日假釋出獄，仍在假釋
　　期間（原縮短刑期之假釋期滿日係九十三年十月二十一日，
  　嗣又因竊盜案件，經臺灣高等法院臺南分院以九十三年度上
    易字第六二六號判決判處有期徒刑一年十月確定後，被撤銷
    假釋，殘刑部分應執行有期徒刑二月二日至九十四年九月二
    十五日），猶不知警惕，復基於意圖為自己不法所有之概括
    犯意，連續於：（一）九十三年十月二十九日上午八時十分
    許，在臺南市成功大學附設醫院之Ｃ棟八樓八六六Ａ病房內
    ，徒手竊取甲○○所有之易利信牌Ｔ六五型、門號為000
    0000000號行動電話一支；方吉財所有之ＳＡＭＳＵ
    ＮＧ牌ＡＮＹＣＡＬＬ型、門號為0000000000號
    行動電話一支，得手後正欲離去之際，為甲○○發現追出並
    將丙○○攔下後報警查獲。（二）於九十四年一月二日上午
    七時三十分許，在臺北市○○○路七號臺大醫院Ｄ棟十四樓
    九號病房內，徒手竊取己○○所有之背包一個（內有己○○
    母親之身分證、蔡漢謀、王思蘊、王思閔及蔡純貞之身分證
    各一張、己○○及其母親之健保卡各一張、存摺一本、信用
    卡二張、金融卡二張、印章八枚、金項鍊一條、現金新臺幣
    十萬元、美金旅行支票二千元、筆記本一本）。（三）九十
    四年一月六日上午七時許，在同上醫院Ａ棟十三樓十九號病
    房第三床旁，徒手竊取乙○○所有之藍色大提包一個（內有
    錢包一只、金融卡二張、存摺二本、健保卡、信用卡、護理
    師執照、ＡＣＬＳ證照、身分證、駕照各一張、藍色ＭＰ３
    一台、現金新臺幣一百元及鑰匙）。（四）九十四年一月七
    日上午六時許，在同上醫院Ａ棟十八樓二號病房第三床，徒
    手竊取戊○○所有之黑色小皮包一個（內有現金新臺幣六千
    元）。嗣於同日上午六時五十五分許，該醫院駐衛警林興正
    巡經一樓北棟大廳旁之廁所前，發現丙○○行跡可疑，欲上
    前詢問時，丙○○拔腿就跑，於跑至廁所之工具間時，將上
    開竊得之黑色小皮包丟向工具間，隨即被林興正攔住並報警
    查獲。
二、案經臺南市警察局第五分局報告臺灣臺南地方法院檢察署檢
    察官偵查起訴，及臺北市政府警察局中正第一分局報告臺灣
    臺北地方法院檢察署呈請臺灣高等法院檢察署移轉予臺灣臺
    南地方法院檢察署檢察官偵查後移送併辦。
    理  由
一、右揭事實（一）部分，業據被告丙○○於警詢、偵查及本院
    審理中均供承不諱，核與被害人甲○○於警詢述之情節相符
    ，並有被害人立具之贓物認領保管單一紙及照片三張在卷可
    稽，且被告係當場遭查獲，並扣得其所竊取之兩支行動電話
    ，是被告該部分自白之內容與事實符合，可以採信。另被告
    就事實（二、三、四）部分均矢口否認，辯稱：「我並沒有
    偷竊，事實四部分，監視錄影帶也沒有拍到我偷皮包」云云
    。經查，被告係九十四年一月七日上午六時五十五分許，為
    臺大醫院駐衛警林興正當場查獲，且追捕過程中親眼看到丙○○將一個黑色小皮包丟向工具間，起出該皮包後，由被害
    人戊○○指認皮包為伊所失竊之物無誤，另林興正及被害人
    己○○、乙○○檢視該醫院之監視錄影帶，發現被告於九十
    四年一月二日、四日及六日該院發生竊案之時間，均有出現
    在錄影帶中等情，業據證人林興正、被害人戊○○、己○○
    及乙○○於警詢中證述明確，並有扣押物品目錄表及監視錄
    影帶翻拍照片五張在卷可資佐證，足見事實（二、三、四）
    之犯行均為被告所為甚明，其空言否認，乃卸責之詞，無可
    採信。本件事證明確，被告犯行足以認定。
二、核被告所為，係犯刑法第三百二十條第一項之竊盜罪。其先
    後四次犯行，時間緊接，所犯係犯罪構成要件相同之罪，顯
    係基於概括犯意反覆為之，應依連續犯規定，論以一罪，並
    加重其刑。被告於事實（二、三、四）之犯行雖未經起訴，
    然與起訴部分有連續犯之裁判上一罪關係，已如前述，本院
    自應併予審理。又被告於八十七年十二月間，因重度精神障
    礙，領有身心殘障手冊，現仍患有精神分裂症，有高雄市立
    凱旋醫院診斷書及殘障手冊各一紙（均影本）附卷可稽，並
    經本院向臺灣高雄地方法院檢察署調取臺灣高雄地方法院八
    十九年度易字第一三一四號卷查證結果，其認知功能屬中下
    智能，判斷及行為能力均出現明顯減弱的情形，有財團法人
    臺灣省私立高雄仁愛之家附設慈惠醫院八十九年九月五日八
    九附慈精字第一四二六號函所附精神鑑定報告書附卷可按，
    本院再函請高雄市立凱旋醫院檢送七十四年間對被告所為之
    精神鑑定資料，亦認為被告有智能退化現象，臨床診斷為「
    慢性退化型之精神分裂病」，此有該院復函一紙及鑑定書一
    份附卷可參，顯見被告之精神狀態確實較一般人為弱，係屬
    精神耗弱，爰依刑法第十九條第二項規定減輕其刑，並與上
　　開加重事由依法先加後減。爰審酌被告自七十九年間起，有
  　多次竊盜犯行，經法院先後判處罪刑，仍不知悔改，且假釋
    後又再犯，經撤銷假釋，執行殘刑，於八十九年十一月二十
    日，因竊盜案件，經臺灣高雄地方法院判處有期徒刑三年六
    月確定，甫於九十三年八月十九日假釋出獄，仍在假釋期間
    （原縮短刑期之假釋期滿日係九十三年十月二十一日，嗣又
　　因竊盜案件，經臺灣高等法院臺南分院以九十三年度上易字
  　第六二六號判決判處有期徒刑一年十月確定後，被撤銷假釋
    ，殘刑部分應執行有期徒刑二月二日至九十四年九月二十五
    日），有臺灣高等法院被告全國前案紀錄表在卷可稽，足見
    被告品行不佳，其犯罪手段均係侵入病房竊取病人或家屬之
    財物，對於已是生病住院心情低落之被害人而言侵害甚鉅，
    惟被告所得財物價值並非鉅大，且前述經判處有期徒刑一年
    十月確定之案件（下稱前案），其犯罪手法亦同為侵入醫院
    病房竊取他人財物，犯罪期間亦與本案相近，僅因被告在前
    案向法院供稱「以後不會再做了」，惟上開言詞乃一般被告
    面對法院常見之供詞，多非內心本意，尤其對照本案被告一
    再犯案之情形，更可明瞭其是否真意，然被告仍因上述非真
    意之詞致使其喪失論為連續犯之裁判上一罪利益，而多量處
    本案之罪刑，最後本院審酌被告有多次竊盜犯行，亦多次入
    監服刑，然假釋後即又再度行竊，足徵刑罰對於有精神疾病
    之被告而言遏止或改善之效能不大，雖仍應予處罰，卻不宜
    過重，再思及被告年紀已大，身體殘弱等一切情狀，量處如
    主文所之刑，以資懲儆。
三、併案意旨另以：
    （94偵字第7826號）
　　丙○○基於意圖為自己不法所有之概括犯意，連續於：（
    一）93年11月3日上午，在高雄縣鳥松鄉○○路123號長庚醫
    院七樓病房內，竊取朱振岳所有之摩托蘿拉牌Ａ388Ｃ型之
    行動電話一具（序號000000000000000號，搭配門號0000000
    00 0 號晶片卡），得手後於同年月6日至高雄市新興區○○○路105 之2號林冠良所經營之「和積電通訊有限公司」，
    將該具行動電話以新台幣（下同）3千元出售予林冠良。（
    二）93年11月3日上午，在上址長庚醫院7 樓病房內，竊取
 　 鄭信泰所有之諾基亞牌8850型之行動電話一具（序號000000
    00000000 0號，搭配門號0000000000號晶片卡），得手後於
    同年6日至上址，「和積電通訊有限公司」，將該具行動電
    話以6百元出售予林冠良。（三）93年12月6日上午，在屏東
    縣東港鎮○○路○段210號安泰醫院8樓病房內，竊取郭耀同
    所有之摩扥蘿拉牌Ｖ180型之行動電話一具，（序號00000
    00000000 00號，搭配門號0000000000號晶片卡），得手後
    於同年月17日至上址「和積電通訊有限公司」，將該具行動
    電話以1200元出售予林冠良，得款均用供丙○○日常生活費
    用，嗣經員警依讓渡書循線查悉上情。
　　（94年度偵字第8763號）
    丙○○基於意圖為自己不法所有之概括犯意，連續於：（一
    ）93年12 月中旬某日，在高雄市三民區○○○路100號高雄
    醫學大學附設醫院病房內，竊取宋易霖所有之TECOM 牌03型
    之行動電話一具（序號000000000000000號，搭配門號00000
    00000號晶片卡），得手後於同年月23 日至高雄市新興區○○○路464號黃瑞麟所經營之「換G俱樂部」，將該具行動電
    話出售予黃瑞麟。（二）93年12月間某日，在上址高雄醫學
    大學附設醫院病房內，竊取莊徐英美所有之GPLUS 牌K895型
    之行動電話一具（序號000000000000000號，搭配門號00000
    00000號晶片卡），得手後於同年月23日至上址「換G俱樂部
    」，將該具行動電話出售予黃瑞麟。嗣經員警依讓渡書循線
    查悉上情。案經移送高雄市政府警察局新興分局移送偵辦。
    （94年度偵字第9903號）
    丙○○曾有多次竊盜犯行，最後一次竊盜罪，於民國89年11
    月20日，經臺灣高雄地方法院以89年易字第1314號判處有期
    徒刑3年6月確定，於93年8月19內縮刑假釋出監，於93年8月
    18日執行完畢，猶不知悔改。復意圖為自己不法之所有，於
    93年12月中旬某時許，趁人未注意之際，在臺南市立醫院病
    房內，徒手竊取楊淑媛所有之0000000000號行動電話一支，
    （序號000000000000000號），得手後，前往高雄市新興區
    ○○○路464號「換Ｇ俱樂部」，持向不知情之黃瑞麟變賣
    花用。嗣於94年4月7日上午10時許，在高雄市新興區○○○
    路100號，為警循線查獲。
    因認被告上開併辦部分亦涉有刑法第三百二十條第一項之竊
    盜罪嫌，且與上開論罪科刑部分有連續犯裁判上一罪之關係
    ，請求併予審判等語。
四、訊據被告丙○○堅決否認有上開竊盜犯行，辯稱：上開行動
    電話都是伊在車站、公園及賭場向他人所買，再拿去中古手
    機行販賣得利，並非伊所偷竊等語。經查，上開併辦部分，
    警方係根據被竊行動電話之序號，追查行動電話下落，發現
    遭竊行動電話被人賣至中古手機行裡，才依據中古手機行提
    供之讓渡切結書，查出均為被告拿去販賣，因認被告涉有竊
    盜犯行。然上開三件併辦之案件中，並無任何一位被害人可
    指認在其手機遭竊時，發現係被告所為或者被告當時在醫院
    裡，亦即該部分無任何直接證據可證明被告之竊盜行為。至
    於被告雖持上開被害人之手機至中古手機行販賣，然此乃收
    受贓物或故買贓物之問題，尚難據此即認上開手機是被告所
    偷。此外；又查無其他任何積極證據足資證明被告確有併辦
    部分所指犯行，雖然被告之辯解荒誕不經，然積極證據既然
    無法證明被告犯罪，縱使其辯詞顯不可採，亦無法認定其犯
    行。惟公訴人既認該併辦部分與前開論罪科刑部分有連續犯
    之裁判上一罪關係，爰不另為無罪諭知，併此敘明。至於被
    告所為是否另涉及贓物罪嫌，應由原併辦機關另為適法處理
    。
據上論斷，應依刑事訴訟法第二百九十九條第一項前段，刑法第
五十六條、第三百二十條第一項、第十九條第二項、罰金罰鍰提
高標準條例第一條前段，判決如主文。
本案經檢察官丁○○到庭執行職務。
中　　華　　民　　國　　94　　年　　8　　月　　15　　日
　　　　　　　　　刑事第三庭  審判長法  官　陳欽賢
                                    法  官  莊玉熙
                                    法  官  黃光進
以上正本證明與原本無異。
如不服本判決，應於判決送達後10日內，向本院提出上訴狀。
　　　　　　　　　　　　　　　　    書記官　黃子起
中　　華　　民　　國　　94　　年　　8　　月　　15　　日
附錄所犯法條：
刑法第三百二十條第一項
意圖為自己或第三人不法之所有，而竊取他人之動產者，為竊盜
罪，處五年以下有期徒刑、拘役或五百元以下罰金。
